臺灣新竹地方法院刑事判決
110年度交易字第701號
公  訴  人  臺灣新竹地方檢察署檢察官
被      告  陳俊正


上列被告因過失傷害案件，經檢察官提起公訴（110年度偵字第7
407號），被告於本院審理中就被訴事實為有罪之陳述，經本院
裁定改行簡式審判程序審理，判決如下：
    主      文
陳俊正犯過失傷害罪，處拘役肆拾伍日，如易科罰金，以新臺幣
壹仟元折算壹日。
    事實及理由
一、本案犯罪事實及證據，除證據部分應補充「車輛詳細資料報
    表、被告於本院準備及簡式審判程序時之自白（見偵字卷第
    26頁至第27頁、本院卷第37頁、第41頁」外，餘均引用檢察
    官起訴書之記載（詳附件）。
二、論罪科刑：
  ㈠核被告陳俊正所為，係犯刑法第284 條前段之過失傷害罪。
    被告以一行為，同時造成告訴人謝姍玫及朱○遠受傷之結果
    ，為一行為觸犯上開數罪名之想像競合犯，應依刑法第55條
    前段規定，從一重過失傷害罪處斷。又本件被告肇事後，於
    有偵查犯罪權限之公務員知悉肇事人姓名前，即向據報前往
    現場處理之警員承認其為肇事人之情，有新竹縣政府警察局
    竹北分局警備隊道路交通事故肇事人自首情形紀錄表在卷可
    憑（見偵字卷第16頁），被告對於未發覺之犯罪自首而接受
    裁判，符合自首要件，爰依刑法第62條前段之規定，減輕其
    刑。
  ㈡爰以行為人責任為基礎，審酌被告駕車有轉彎車未禮讓直行
    車先行而肇事，致告訴人謝姍玫及朱○遠分別受有起訴書事
    實欄所載之傷勢，其等身心所受傷害非輕，且被告於本件事
    故為轉彎車未讓直行車先行，因而肇致本件交通事故，而與
    告訴人發生碰撞之過失情節，念及被告犯後坦承犯行，態度
    尚可，併參酌其素行尚可，及其自述目前在半導體廠擔任副
    理，年薪新臺幣（下同）120萬元，尚有父母及三名子女待
    其扶養之生活狀況及碩士畢業之智識程度及被告有意願和解
    ，惜因雙方洽談和解條件差距過大，致無法達成和解，並賠
    償告訴人等2人所受損害，有本院刑事報到單、調解回報單
    及本院準備程序及簡式審判筆錄在卷可參（見本院卷第29頁
    至第30頁、第37頁、第41頁）及上述一切情狀，量處如主文
    所示之刑，並諭知易科罰金之折算標準，以示懲儆。
據上論斷，應依刑事訴訟法第273條之1第1項、第299條第1 項前
段、第310條之2、第454條第2項，判決如主文。
本案經檢察官侯少卿提起公訴，檢察官孫立婷到庭執行職務。
中　　華　　民　　國　　111 　年　　4  　月　　  7　　日
                  刑事第五庭  法  官  華澹寧
以上正本證明與原本無異。　　　　　　　　　
如不服本判決應於收受判決後20日內向本院提出上訴書狀，並應
敘述具體理由。其未敘述上訴理由者，應於上訴期間屆滿後20日
內向本院補提理由書(均須按他造當事人之人數附繕本)「切勿逕
送上級法院」。
中　　華　　民　　國　　111 　年　　4  　月　　  7　　日
                              書記官  吳羽君
附錄本案論罪科刑法條全文：
刑法第284條
因過失傷害人者，處1 年以下有期徒刑、拘役或10萬元以下罰金
；致重傷者，處3 年以下有期徒刑、拘役或30萬元以下罰金。
（附件） 
臺灣新竹地方檢察署檢察官起訴書
                                     110年度偵字第7407號
　　被　　　告　陳俊正　
上列被告因過失傷害案件，已經偵查終結，認應提起公訴，茲將
犯罪事實及證據並所犯法條分敘如下：
　　　　犯罪事實
一、陳俊正於民國110年4月23日7時12分許，駕駛車牌號碼000-0
    000號自用小客車，沿新竹縣竹北市縣政五街由北往南方向
    行駛，途經同路段與光明六路口，欲左轉光明六路之際，本
    應注意汽車行駛至交岔路口，轉彎車應讓直行車先行，而依
    當時天氣陰、日間自然光線、柏油路面無缺陷、無障礙物、
    視距良好等情，並無不能注意之情事，竟疏未注意，貿然左
    轉彎及未禮讓直行車先行，適對向有謝姍玫騎乘車牌號碼00
    0-000號普通重型機車搭載其子朱○遠（95年1月生）直行駛
    至，雙方車輛因而發生碰撞，致謝姍玫因而受有左側股骨下
    端閉鎖性骨折、左側肩部挫傷、雙膝及左側手肘擦傷、左膝
    挫傷伴半月軟骨受損、左膝髕骨韌帶及內側韌帶拉傷等傷害
    ；朱○遠則受有左小腿撕裂傷、擦挫傷、左小腿開放性撕裂
    傷多處（傷口共約15公分）、左小腿大面積擦挫傷等傷害。
     
二、案經謝姍玫、朱○遠訴請新竹縣政府警察局竹北分局報告偵
    辦。
　　　　證據並所犯法條
一、證據清單及待證事實：
編號 證據名稱 待證事項 (一) 被告陳俊正於警詢及偵查中之供述。 被告固坦承於上開時、地駕車與告訴人等發生車禍，惟矢口否認有何過失犯行，辯稱：伊是綠燈第一台起步要左轉，開到中島時準備左轉，因為光明六路往東最外側車道上有一台汽車停在路中間，對方機車過來疑似無法直行，騎車偏向伊這邊，伊見狀煞車不及發生碰撞云云。 (二) 告訴人謝姍玫、朱○遠於警詢及偵查中之指述。 證明被告於前揭時、地，駕駛車輛未讓直行車行駛與告訴人等發生車禍，並致其受傷之事實。 (三) 本署勘驗報告、道路交通事故現場圖、道路交通事故調查報告表（一）、（二）、現場及車損照片32張、監視器錄影光碟1片。 證明本件車禍發生經過及被告未禮讓直行車先行，而就本件車禍事故具有前揭過失之事實。 (四) 東元醫療社團法人東元綜合醫院診斷證明書5份。 證明告訴人等受有前開傷勢之事實。 (五) 交通部公路總局新竹區監理所竹苗區車輛行車事故鑑定會竹苗區0000000案鑑定意見書1份。 被告左轉未禮讓直行車先行，而就本件車禍事故具有前揭過失之事實。 
二、核被告陳俊正所為，係犯刑法第284條前段之過失傷害罪嫌
    。
三、依刑事訴訟法第251條第1項提起公訴。
　　此　致
臺灣新竹地方法院
中　　華　　民　　國　 110　　年　　11　　月　　15　　日
                            檢察官  侯  少  卿
本件正本證明與原本無異。
中　　華　　民　　國　 110　　年　　11　　月　　23　　日
                            書記官  宋  品  誼